【裁判字號】    92,易,1031
【裁判日期】    920723
【裁判案由】    竊盜等
【裁判全文】
臺灣臺北地方法院刑事判決                        九十二年度易字第一０三一號
    公  訴  人  臺灣臺北地方法院檢察署檢察官
    被      告  丙○○  男  二.
右列被告因竊盜等案件，經檢察官提起公訴（九十二年度偵字第六三五九號），本院
判決如左：
    主  文
丙○○意圖為自己不法之所有，以詐術使人將本人之物交付，處拘役伍拾伍日，如易
科罰金以佰元折算壹日；又連續竊盜，處有期徒刑肆月，如易科罰金以佰元折算
壹日。
    事  實
一、丙○○於民國九十一年七月底某日晚間十一時許，在台北火車站北一門出口處，
    見一真實年籍不詳之中年男子向其表示所使用之ＰＡＮＡＳＯＮＩＣ廠牌ＧＤ七
    五型號之行動電話（序號為：000000000000000號，內有門號不
    詳之ＳＩＭ卡一張）因缺乏電力無法使用而欲商借電話卡，竟意圖為自己不法之
    所有，佯向該名中年男子表示可代為充電，並與之約定於半小時後再至同一地點
    取回行動電話，致該名中年男子陷於錯誤而將前開行動電話交付予丙○○，詎丙○○取得上開行動電話後即將行動電話內之ＳＩＭ卡丟棄，旋於九十一年八月一
    日，前往位於台北縣三重市○○路○段二三號之「吉時通通訊行」，以新台幣（
    下同）一千五百元代價將所竊得之上開行動電話出售予不知情之通訊行負責人游
    正道。
二、丙○○另基於意圖為自己不法所有之概括犯意，連續：
  （一）於九十一年十月二十九日下午六時三十分許，在台北市○○○路捷運站廁所
        內，見乙○○因如廁而將其所有之摩托羅拉廠牌Ｐ—八０八八型號之行動電
        話一支（序號為：000000000000000號，內有門號為000
        0000000號之ＳＩＭ卡一張）置放於嬰兒尿布台，利用乙○○未及注
        意之際，竊取上開行動電話，得手後即將行動電話內之ＳＩＭ卡丟棄，並插
        入由不知情之呂文展所申請之現由丙○○所使用之門號為00000000
        00號ＳＩＭ卡使用約一星期，旋於九十一年十一月中旬某日，在不詳地點
        ，以五百元之代價將所竊得之上開行動電話出售予不知情之真實年籍不詳之
        成年男子。
  （二）於九十一年十一月中旬某日，在甲○○之母所經營之位於台北縣三重市○○
        街九八巷口之烏龍麵攤內，利用甲○○忙於烹煮食物而未及注意之際，竊取
        甲○○所有置放於其掛在鐵架上外套口袋內之ＯＫＷＡＰ廠牌Ｉ六六型號之
        行動電話一支（序號為：000000000000000號，內有門號為
        0000000000號之ＳＩＭ卡一張），得手後即將行動電話內之ＳＩ
        Ｍ卡丟棄，旋於九十一年十一月十八日，前往位於台北市○○區○○路二六
        五號之「上方通信百貨」，以三千五百元之代價將所竊得之上開行動電話出
        售予不知情之店長官啟顯（另由台灣台北地方法院檢察署以九十二年度偵字
        第六三五九號為不起訴處分）。
  （三）於九十一年十二月中旬某日，在台北火車站內非供旅客上落停留或必經之地
        下室，利用真實年籍不詳之成年男子倒臥該處而未及注意之際，竊取其所有
        之摩托羅拉廠牌Ｖ三六八八型號之行動電話一具（序號為：0000000
        00000000號，內含門號不詳之ＳＩＭ卡一張），得手後先將行動電
        話內之ＳＩＭ卡丟棄，旋於九十一年十二月十九日，前往位於台北縣三重市
        ○○路○段二三號之「吉時通通訊行」，以八百元代價將所竊得之上開行動
        電話出售予不知情之通訊行負責人游正道。
三、嗣經乙○○於九十一年十月二十九日報警處理，因警比對其所失竊之上開行動電
    話通聯紀錄，而查知前開行動電話於遭竊後曾使用由不知情之呂文展所申請之現
    由丙○○所使用之門號為0000000000號ＳＩＭ卡通信，始循線查悉上
    情。
四、案經被害人乙○○及甲○○訴由台北市政府警察局中山分局報請台灣台北地方法
    院檢察署檢察官偵查起訴。
    理  由
一、右揭犯罪事實，業據被告丙○○於警訊及偵審中坦承不諱，復經證人游正道、呂
    文展及官啟顯分別於警訊及偵查中證述在卷，核與被害人乙○○及甲○○於警訊
    及偵審中所指訴之情節相符，並有證人游正道所提供之回收手機切結單及卡片影
    本、證人官啟顯所提供之切結承諾書影本、證人呂文展所提供之泛亞電信用戶申
    請書、遠傳電信股份有限公司所提供之通聯紀錄在卷可稽，足徵被告丙○○之自
    白與事實相符。本件事證明確，被告犯行洵堪認定，應予依法論科。
二、核被告丙○○所為如事實欄一所示之行為，係犯刑法第三百三十九條第一項之詐
    欺取財罪；而其所為如事實欄二所示之行為，均係犯刑法第三百二十條第一項之
    竊盜罪。又其前後多次竊盜犯行，時間緊接，方法相同，觸犯構成要件相同之罪
    ，顯係基於概括犯意而為之，應依連續犯之規定論以一罪，並依法加重其刑。又
    其所犯上開二罪間，犯意各別，罪名互異，應予分論併罰。爰審酌被告丙○○正
    值壯年仍不思向上，竟多次詐取或竊取他人財物而加以變賣，影響個人財產安全
    ，雖於犯後尚能坦承犯行，然其犯罪所得財物均未返還被害人，及其品行、犯罪
    動機、目的、手段、行為次數、生活狀況、智識程度、犯罪所得之利益及所生之
    損害等一切情狀，分別量處如主文所示之刑，並均諭知易科罰金折算標準。
據上論斷，應依刑事訴訟法第二百九十九條第一項前段，刑法第五十六條、第三百二
十條第一項、第三百三十九條第一項、第四十一條第一項，罰金罰鍰提高標準條例第
一條前段、第二條，判決如主文。
本案經檢察官呂建興到庭執行職務。
中    華    民    國      九十二      年      七      月      二十三    日
                                      臺灣臺北地方法院刑事第九庭
                                            法  官  黃 雅 君
右正本證明與原本無異。
如不服本判決，應於判決送達後十日內向本院提出上訴狀（應抄附繕本）。告訴人或
被害人如對於本判決不服者，應具備理由請求檢察官上訴，其上訴期間之計算係以檢
察官收受判決正本之日期為準。
                                            書記官  黃 炎 煌
中    華    民    國      九十二      年      七      月      二十三    日
附錄本案論罪科刑法條：
中華民國刑法第三百二十條
 (普通竊盜罪、竊佔罪)
意圖為自己或第三人不法之所有，而竊取他人之動產者，為竊盜罪，處五
年以下有期徒刑、拘役或五百元以下罰金。
意圖為自己或第三人不法之利益，而竊佔他人之不動產者，依前項之規定
中華民國刑法第三百三十九條
 (普通詐欺罪)
意圖為自己或第三人不法之所有，以詐術使人將本人或第三人之物交付者
，處五年以下有期徒刑、拘役或科或併科一千元以下罰金。
以前項方法得財產上不法之利益或使第三人得之者，亦同。
前二項之未遂犯罰之。


司法院資訊處製作；財團法人民間司法改革基金會備份。
